

Caio Moreira

CIENTISTA DE DADO

São Paulo - SP, Brasil

□+55 (11) 97501-9555 | ☑ caiovitor.moreira@hotmail.com | ☐ caiom2r | ☐ caiovmoreira

Sobre Mim

Trabalho com dados há mais de 2 anos, focando em Ciência de Dados e aplicações de Aprendizado de Máquina. Atualmente estou trabalhando no desenvolvimento de produtos *Cloud* para ajudar empresas na inovação por meio da Inteligência Artificial e no uso de dados para tomar melhores decisões. Adoro IA e como ela pode ajudar as pessoas de várias formas diferentes, e por isso que esse tem sido meu principal tópico de estudo.

Formação

USP - Universidade de São Paulo

São Paulo, Brasil

Bacharelado em Sistemas de Informação

Mar. 2017 - Dez. 2020

Habilidades_

Programação Python, SQL, C/C++, Java

Idiomas Português (Nativo), Inglês (Fluente)

Outras Pandas, scikit-learn, Linux, Git, TensorFlow, CUDA, Power BI, Metabase, ETL, GCP, Estatística, MongoDB

Experiência _____

Accenture

São Paulo, Brasil

Data & Al

Set. 2020 - Atualmente

Desenvolvimento de produtos de dados em nuvem, com foco em soluções da Google Cloud Platform. Usando Python, SQL e Frameworks de Deep Learning (principalmente TensorFlow) para resolver problemas de negócio junto com diferentes times para ajudar vários clientes nacionais e internacionais.

Grupo Netshoes São Paulo, Brasil

ESTAGIÁRIO DE CIÊNCIA DE DADOS

Nov. 2018 - Set. 2019

A principal ferramenta de trabalho era o Python, utilizado para tratamento de dados, análises, estudos e desenvolvimento de algoritmos de Machine Learning. A rotina era conduzida por fundamentos da Metodologia Ágil. Tive contato com diversas ferramentas em Nuvem para criar rotinas de ETL e visualizações de dados. Além disso, utilizava o GitHub para versionamento de códigos.

Certificados

Udemy

MACHINE LEARNING A-Z

Out. 2019

- Foco em desenvolvimento de modelos de *Machine Learning*, com explicações do funcionamento dos algoritmos. Conteúdo que abrange desde Regressões até Redes Neurais utilizando Python como principal ferramenta de desenvolvimento.
- Clique aqui para ver o Certificado

IBM

MACHINE LEARNING WITH PYTHON

Fev. 2019

- Utilizando Python e JupyterLab para aprender e praticar técnicas básicas de *Machine Learning*, passando por modelos de aprendizado supervisionado e não supervisionado usados para classificação, agrupamento e recomendação.
- · Clique aqui para ver o Certificado

NOVEMBRO DE 2020